Inventaris van het archief van de Grafelijkheidsrekenkamer of Rekenkamer der Domeinen van Holland: Afgehoorde en Gedeponeerde Rekeningen, (1425) 1446-1728 (1793)
Nationaal Archief, Den Haag
- RECHTSPRAAK, 04
  - Baljuwschappen, 04.1
    - De Egmonden, 04.1.26
      - Rekeningen van Jacob van der Nieustadt., 1619-1634; 4059-4061; 3 delen
        Tenzij anders vermeld lopen de rekeningen van 14 mei tot 14 mei.
        - 1619-1622, 4059
        - 1622-1628, 4060
        - 1628 - 1634 okt. 14, 4061
    - Purmerend en de Beemster, 04.1.27
      - Rekeningen van Claes van der Nieustadt., 1615-1624; 4062-4063; 2 delen
        - 1615-1620, 4062
        - 1620-1624, 4063
  - Schoutambten, 04.2
    - Dordrecht, 04.2.01
      - Rekeningen van Jan van Drenckwaert., 1515-1549; 4064-4093; 30 delen
        Tenzij anders vermeld lopen de rekeningen van 1 december tot 30 november.
        - 1515-1517, 4064
        - 1517-1518, 4065
        - 1518-1519, 4066
        - 1519-1520, 4067
        - 1520-1521, 4068
        - 1521-1524, 4069
        - 1524-1525, 4070
        - 1525-1526, 4071
        - 1526-1527, 4072
        - 1526-1527, 4073
        - 1528-1529, 4074
        - 1529-1530, 4075
        - 1530-1531, 4076
        - 1531-1532, 4077
        - 1532-1533, 4078
        - 1533-1534, 4079
        - 1534-1535, 4080
        - 1535-1536, 4081
        - 1536-1537, 4082
        - 1537-1538, 4083
        - 1538-1539, 4084
        - 1539-1540, 4085
        - 1541-1542, 4086
        - 1542-1543, 4087
        - 1543-1544, 4088
        - 1544-1545, 4089
        - vacat, 4090
        - 1545-1546, 4091
        - 1546-1547, 4092
        - 1547 dec. 1 - 1549 mrt. 31, 4093
      - Rekeningen van Hugo Muys van Holy., 1604-1614; 4094-4095; 2 delen
        - 1604, 4094
        - 1612-1614, 4095
      - Rekening van Pompejus de Rovere., 1625 juli 16 - 1626 juli 16; 4096
      - Bijlagen tot de tweede rekening van mr. Jacob van Beveren., 1653 apr. 28 - 1662 mrt. 14; 4097
      - Bijlagen tot de rekening van Cornelis Pompe van Meerdervoort., 4098
    - Haarlem, 04.2.02
      - Voorheen inv. nr. 4099-4107, ---
        Deze inv.nrs. bevattende rekeningen over de periode 1365-1397, zijn overgebracht naar het archief van de Graven van Holland, nummer toegang 3.01.01, inv.nrs. 2014-2022.
      - Rekening van Aelbrecht van Raephorst., 1459 apr. 24 - 1459 sep. 27; 4108
      - Rekening van Gerrit Jan Dirck Thymonsz.., 1459 nov. 22 - 1460 nov. 21; 4109
      - Rekeningen van Aelbrecht van Raephorst., 1461-1476; 4110-4116; 7 delen
        Tenzij anders vermeld lopen de rekeningen van 5 april tot 5 april.
        - 1461 apr. 4 - 1462, 4110
        - 1462-1463, 4111
        - 1463-1464, 4112
        - 1464-1465, 4113
        - 1465-1466, 4114
        - 1466-1467, 4115
        - 1467-1476 okt. 1, 4116
      - Rekening van Gerrit van Berkenrode., 1476 okt. 1 - 1480 sep. 30; 4117
      - Rekeningen van Jan van Schagen., 1480-1484; 4118-4119; 2 delen
        - 1480 okt. 1 - 1482 sep. 30, 4118
        - 1482 okt. 1 - 1484 juni 30, 4119
      - Rekening van Jacob van Assendelft., 1484 juli1 - 1485 dec. 31; 4120
      - Rekeningen van Jacob van Assendelft., 1486-1488; 4121-4122; 2 delen
        - 1486 jan. 1 - 1487 sep. 30, 4121
        - 1487 okt. 1 - 1488 sep. 30, 4122
      - Rekening van Gerrit van Berkenrode., 1488 okt. 1 - 1488 dec. 28; 4123
      - Rekening van Jan Jacobsz.., 1488 dec. 28 - 1490 okt. 1; 4124
      - Rekeningen van Klaas van Ruyven., 1490-1492; 4125-4126; 2 delen
        - 1490 okt. 1 - 1491 sep. 30, 4125
        - 1491 okt. 1 - 1492 mei 6, 4126
      - Rekening van Claes Crusinc., 1492 mei 31 - 1493 nov. 1; 4127
      - Rekeningen van Dirck van Almonde., 1493-1498; 4128-4131; 4 delen
        - 1493 nov. 1 - 1494 okt. 31, 4128
        - 1494 nov. 1 - 1495 okt. 1, 4129
        - 1495 okt. 1 - 1497 sep. 30, 4130
        - 1497 okt. 1 - 1498 juli 14, 4131
      - Rekening van de erfgenamen van Jacob van Assendelft., 1498 juli 15 - 1499 mei 23; 4132
      - Rekening van Jan van Schagen., 1499 juli 24 - 1501 sep. 30; 4133
      - Rekeningen van Dirk van Almonde., 1501-1504; 4134-4135; 2 delen
        - 1501 okt. 1 - 1502 sep. 30, 4134
        - 1502 okt. 1 - 1504 sep. 30, 4135
      - Rekeningen van Gerrit van Berkenrode., 1504-1507; 4136-4138; 3 delen
        - 1504-1505, 4136
        - 1505-1506, 4137
        - 1506-1507, 4138
      - Rekeningen van Dirk van Almonde., 1508-1510; 4139-4140; 2 delen
        - 1508-1509, 4139
        - 1509-1510, 4140
      - Rekeningen van Ysbrant van Schooten., 1510-1515; 4141-4143; 3 delen
        - 1510-1511, 4141
        - 1511-1513, 4142
        - 1513 - 1515 juni 30, 4143
      - Rekeningen van Jan van Schagen., 1515-1518; 4144-4147; 4 delen
        - 1515-1516, 4144
        - 1516-1517, 4145
        - 1517-1518, 4146
        - 1518 juli 1 - aug. 31, 4147
      - Rekening van de erfgenamen van Jan van Heemstede., 1518 sep. 1 - 15; 4148
      - Rekeningen van Joost van Bronkhorst., 1519-1521; 4149-4151; 3 delen
        Tenzij anders vermeld lopen de rekeningen van 1 september tot 31 augustus.
        - 1519 apr. 15 - aug. 31, 4149
        - 1519-1520, 4150
        - 1520-1521, 4151
      - Rekeningen van Frans van Hoogstraten., 1521-1524; 4152-4153; 2 delen
        - 1521 sep. 1 - 1522 aug. 1, 4152
        - 1522 sep. 1 - 1524 sep. 30, 4153
      - Rekeningen van Jan van Alkemade., 1524-1527; 4154-4155; 2 delen
        - 1524-1525, 4154
        - 1525-1527, 4155
      - Rekeningen van Jaspar van Treslong., 1527-1536; 4156-4159; 4 delen
        - 1527-1530, 4156
        - 1530-1533, 4157
        - 1533-1535, 4158
        - 1535 sep. 30 - 1536 okt. 1, 4159
      - Rekeningen van Wouter van Bekestein., 1536-1552; 4160-4173; 14 delen
        - 1536-1537, 4160
        - 1537-1538, 4161
        - 1538-1539, 4162
        - 1539-1540, 4163
        - 1540-1541, 4164
        - 1541-1542, 4165
        - 1542-1543, 4166
        - 1543-1544, 4167
        - 1544-1545, 4168
        - 1545-1546, 4169
        - 1546-1547, 4170
        - 1547-1548, 4171
        - 1548-1549, 4172
        - 1551 - 1553 mrt. 20, 4173
      - Rekening van Meinaert van Heussen., 1552 mrt. 21 - 1555 feb. 28; 4174
      - Rekening van Pieter van Zoutelande., 1555 mrt. 1 - 1558 feb. 28; 4175
      - Rekeningen van Gerrit Pietersz. Berkhout., 1558-1569; 4176-4184; 9 delen
        De rekeningen lopen van 1 maart tot 28 februari.
        - 1558-1560, 4176
        - 1560-1562, 4177
        - 1562-1563, 4178
        - 1563-1564, 4179
        - 1564-1565, 4180
        - 1565-1566, 4181
        - 1566-1567, 4182
        - 1566-1568, 4183
          Ook het rendantsexemplaar.
        - 1568-1569, 4184
    - Delft, 04.2.03
      - Voorheen inv. nr. 4185-4195, ---
        Deze inv.nrs. bevattende rekeningen over de periode 1400-1410, zijn overgebracht naar het archief van de Graven van Holland, nummer toegang 3.01.01, inv.nrs. 2028-2040.
      - Rekeningen van Dirk Pijnsz.., 1541, 1547; 4196-4197; 2 delen
        - 1541 mei 23 - dec. 31, 4196
        - 1547, 4197
      - Rekeningen van Gerard Fransz.., 1590-1604; 4198-4199; 2 delen
        - 1590 jan.22 - 1594 jan. 8, 4198
        - 1598 jan. 1 - 1604 dec. 31, 4199
      - Bijlagen tot de twaalfde rekening van François van Santen, 1672 juli 2 - 1675 dec. 20, tevens als baljuw van Rijswijk., 1667 jan. 28 - 1675 dec. 20; 4200; 1 lias
    - Leiden, 04.2.04
      - Rekeningen van Loth Huigenz., Gaal., 1613-1619; 4201-4202; 2 delen
        De rekeningen lopen van 9 december tot 8 december.
        - 1613-1616, 4201
        - 1616-1619, 4202
    - Amsterdam, 04.2.05
      - Voorheen inv. nr. 4203-4206, ---
        Deze inv.nrs. bevattende rekeningen over de periode 1388-1393, zijn overgebracht naar het archief van de Graven van Holland, nummer toegang 3.01.01, inv.nrs. 2024-2027.
      - Rekening van Jan Arendsz.., 1426 okt. 20 - 1430 mrt. 5; 4207
      - Rekeningen van Jan Heynen., 1432-1433; 4208-4209
        - 1432 jan. 8 - nov. 1, 4208
        - 1432 nov. 1 - 1433 juli 24, 4209
      - Rekeningen van Louris Pauwelsz.., 1452-1462; 4210-4218; 9 delen
        Tenzij anders vermeld lopen de rekeningen van 1 oktober tot 1 oktober.
        - 1452 mei 24 - 1453 okt. 1, 4210
        - 1453-1454, 4211
        - 1454-1455, 4212
        - 1455-1456, 4213
        - 1456-1457, 4214
        - 1458-1459, 4215
        - 1459-1460, 4216
          Met bijlage.
        - 1460-1461, 4217
        - 1461-1462, 4218
      - Rekeningen van Aelbrecht Ottnz.., 1469-1472; 4219-4220; 2 delen
        - 1469 okt. 1 - 1470 sep. 8, 4219
        - 1470 sep. 9 - 1472 sep. 30, 4220
      - Rekeningen van Jacob Harinckz., (Henricksz.,)., 1472-1495; 4221-4223; 3 delen
        - 1472-1480, 4221
        - 1480-1485, 4222
        - 1490-1495, 4223
      - Rekeningen van Jan Bennink Jansz.., 1495-1509; 4224-4229; 6 delen
        - 1495-1496, 4224
        - 1496-1499, 4225
        - 1499-1501, 4226
        - 1501-1504, 4227
        - 1504-1507, 4228
        - 1507 - 1509 juni 15, 4229
      - Rekening van Pieter Pietersz.., 1566 apr. 12 - 1569 apr. 12; 4230
    - Gouda, 04.2.06
      De rekeningen van de schout van Gouda zijn overgebracht naar het archief van Graven van Blois, nummer toegang 3.19.10, inv.nrs. 214-237, zie hieronder inv.nrs. 5675-5698.
    - 's-Gravenhage, 04.2.07
      - Voorheen inv. nr. 4231, ---
        Dit inv.nr. bevattende een rekening van Klaas de Bruin, 1383, is overgebracht naar het archief van de Graven van Holland, nummer toegang 3.01.01, inv.nr. 2023.
    - Schoonhoven, 04.2.08
      - Rekening van jhr. Arnoult, Zegers, van Wassenhove., 1561 mrt. 27 - nov. 16; 4232
    - Alkmaar, 04.2.09
      - Rekening van Adriaan Nanne., 1542 juli 1 - 1543 juni 30; 4233
      - Rekeningen van Pieter Jansz. van Schagen., 1527-1633; 4234-4235; 2 delen
        - 1627 dec. 22 - 1630 dec. 22, 4234
        - 1630 dec. 19 - 1633 dec. 19, 4235
    - Hoorn, 04.2.10
      - Rekeningen van Merten Pietersz.., 1520-1524; 4236-4237; 2 delen
        De rekeningen lopen van 19 augustus tot 19 augustus.
        - 1520-1522, 4236
        - 1522-1524, 4237
      - Rekeningen van Anthonis Sonck Willemz.., 1524-1548; 4238-4245; 8 delen
        Tenzij anders vermeld lopen de rekeningen van 19 augustus tot 19 augustus.
        - 1524-1527, 4238
        - 1527-1530, 4239
        - 1530-1533, 4240
        - 1533-1536, 4241
        - 1536-1539, 4242
        - 1539 - 1542 juli 19, 4243
        - 1542 juli 19 - 1545 aug. 20, 4244
        - 1545 aug. 20 - 1548, 4245
      - Rekening van Ghysbert Duyck., 1580 feb. 1 - aug. 4; 4246
      - Bijlagen tot de rekening van mr. Adriaan van Bererodenhoff., 1654 apr. 25 - 1657 apr. 25; 4247
    - Enkhuizen, 04.2.11
      - Rekening van Volkert Fredericksz.., 1580 okt. 1 - 1583 sep. 30; 4248
    - Grootebroek, 04.2.12
      - Rekeningen van Ghijsbrecht Klaas Rollenz.., 1432-1433; 4249-4250; 2 delen
        - 1432 jan. 1 - dec. 25, 4249
        - 1432 dec. 25 - 1433 mrt. 17, 4250
      - Rekeningen van Gysbrecht Jansz.., 1433-1437; 4251-4253; 3 delen
        - 1544 mrt. 17 - dec. 31, 4251
        - 1434 jan. 1 - 1436 mei 1, 4252
        - 1436 mei 1 - 1437 mei 1, 4253
      - Rekening van Mijnert Jansz.., 1440 mrt. 1 - 1442 jan. 1; 4254
      - Rekeningen van Jacob van der Colstar., 1441-1446; 4255-4258; 4 delen
        - 1441 dec. 26 - 1443 juli 6, 4255
        - 1443 juli 6 - 1555 juli 4, 4256
        - 1444 juli 4 - 1445 mei 31, 4257
        - 1445 mei 21 - 1446 mrt. 31, 4258
      - Rekeningen van Jan Boudijnsz.., 1446-1450; 4259-4262; 4 delen
        Tenzij anders vermeld lopen de rekeningen van 1 juli tot 1 juli.
        - 1446 apr. 1 - 1447, 4259
        - 1447-1448, 4260
        - 1448-1449, 4261
        - 1449 - 1450 apr. 25, 4262
      - Rekening van Hendrik Pietersz. van Heeskerck., 1456 apr. 25 - 1457 apr. 25; 4263
      - Rekening van Aelbrecht van Rietwijk., 1457 apr. 25 - 1458 apr. 25; 4264
      - Rekeningen van Wouter van Deelen., 1477-1498; 4265-4266; 2 delen
        - 1477 juli 31 - 1481 juni 1, 4265
        - 1481 juni 1 - 1498 apr. 21, 4266
      - Rekeningen van Haavken Gerrits., 1498-1501; 4267-4268; 2 delen
        - 1498 apr. 21 - 1500 sep. 30, 4267
        - 1500 okt. 1 - 1501 dec. 31, 4268
    - Zijbekarspel, 04.2.13
      - Rekening van Jan Albrechtsz.., 1513 okt. 1 - 1516 sep. 30; 4269
      - Rekening van Tyman van Waren., 1518 okt. 1 - 1519 sep. 30; 4270
      - Rekeningen van Jan Albrechtsz.., 1519-1545; 4271-4279; 9 delen
        - 1519-1522, 4271
        - 1522-1525, 4272
        - 1525-1528, 4273
        - 1528-1531, 4274
        - 1531 - 15343, 4275
        - 1534-1537, 4276
        - 1537-1540, 4277
        - 1540-1543, 4278
        - 1543 - 1545 dec. 6, 4279
      - Rekeningen van Pieter Pietersz.., 1548-1563; 4280-4282; 3 delen
        - 1548 aug. 20 - 1557, 4280
        - 1557-1560, 4281
        - 1560-1563, 4282
    - Beverwijk, 04.2.14
      Zie voor de oudere rekeningen Blois, inv.nrs. 5739-5746A.
      - Rekeningen van Dirck van Buytens., 1441-1444; 4283-4285; 3 delen
        De rekeningen lopen van 25 december tot 25 december van het daarop volgende jaar.
        - 1441-1442, 4283
        - 1442-1443, 4284
        - 1443-1444, 4285
      - Rekening van Dirck Gerytsz.., 1444 dec. 25 - 1445 dec. 25; 4286
      - Rekening van Dirck van Buytens., 1445 dec. 25 - 1446 dec. 25; 4287
      - Rekening van Thiman Gherytz.., 1446 dec. 25 - 1447 dec. 25; 4288
      - Rekening van Dirck van Buytens., 1447 dec. 25 - 1448 dec. 25; 4289
      - Rekening van Thiman Gherytsz., 1448 dec. 25 - 1449 dec. 25; 4290
      - Rekening van Dirck van Buytens., 1449 dec. 25 - 1450 dec. 25; 4291
      - Rekening van Tyman Gherytsz.., 1450 dec. 25 - 1451 dec. 25; 4292
      - Rekening van Dirck van Buytens., 1451 dec. 25 - 1452 dec. 25; 4293
      - Rekening van Tyman Gherytsz., 1452 dec. 25 - 1453 dec. 25; 4294
      - Rekening van Dirck van Buytens., 1453 dec. 25 - 1454 dec. 25; 4295
      - Rekening van Tyman Gherytsz.., 1454 dec. 25 - 1455 dec. 25; 4296
      - Rekening van Dirck van Buytens., 1455 dec. 25 - 1456 dec. 25; 4297
      - Rekening van Huge Buys., 1456 dec. 25 - 1457 dec. 25; 4298
      - Rekeningen van Clais Gherytsz.., 1457-1459; 4299-4300; 2 delen
        - 1457-1458, 4299
        - 1458-1459, 4300
    - Wieringen, 04.2.15
      - Rekening van Floris van Alkemade., 1440 nov. 30 - 1441 juli 12; 4301
      - Rekeningen van Jan Zael., 1444-1446; 4302-4303; 2 delen
        - 1444 okt. 6 - 1445 juni 16, 4302
        - 1445 juni 16 - 1446 mei 26, 4303
      - Rekening van Bengaert Scey., 1446 mei 26 - 1449 dec. 7; 4304
      - Rekeningen van Albrecht van Egmond., 1452-1460; 4305-4306; 2 delen
        Tenzij anders vermeld lopen de rekeningen van 8 december tot 8 december.
        - 1452 dec. 7 - 1458, 4305
        - 1458-1460, 4306
      - Rekeningen van Aelbrecht Symons.., 1460-1481; 4307-4309; 3 delen
        - 1460 dec. 8 - 1467 dec. 8, 4307
        - 1467 dec. 8 - 1477 dec. 30, 4308
        - 1477 okt. 1 - 1481 sep. 30, 4309
      - Rekeningen van Gerrit Aelbout Aelbrechtsz.., 1481-1501; 4310-4316; 7 delen
        - 1481-1484, 4310
        - 1484-1490, 4311
        - 1490-1495, 4312
        - 1495-1497, 4313
        - 1497-1499, 4314
        - 1499-1500, 4315
        - 1500-1501, 4316
      - Rekening van Cornelis Matthijsz.., 1501 okt. 1 - 1504 sep. 30; 4317
      - Rekening van Aelbrecht Allaertsz.., 1507 okt. 1 - 1509 sep. 30; 4318
      - Rekeningen van Boe Jansz.., 1510-1513; 4319-4320; 2 delen
        - 1510 okt. 1 - 1511 sep. 30, 4319
        - 1511 okt. 1 - 1513 sep. 30, 4320
      - Rekeningen van Pieter van Alphen., 1513-1533; 4321-4328; 8 delen
        - 1513 okt. 1 - 1515, 4321
        - 1515 - 1516 dec. 31, 4322
        - 1517 jan. 1 - 1518, 4323
        - 1518-1521, 4324
        - 1521-1524, 4325
        - 1524-1527, 4326
        - 1527-1530, 4327
        - 1530-1533, 4328
      - Rekeningen van Gerrit de Jonge., 1533-1545; 4329-4332; 4 delen
        De rekeningen lopen van 1 juli tot 30 juni.
        - 1533-1536, 4329
        - 1536-1539, 4330
        - 1530-1542, 4331
        - 1542-1545, 4332
      - Rekeningen van Floris van Jutfaes., 1545-1560; 4333-4337; 5 delen
        - 1545 juli 1 - 1547 dec. 31, 4333
        - 1548-1550, 4334
        - 1551 jan. 1 - 1554 juni 30, 4335
        - 1554 juli 1 - 1557 juni 30, 4336
        - 1557 juli 1 - 1560 juni 30, 4337
      - Rekening van Herman Bitter., 1563 juli 1 - 1567 dec. 31; 4338
    - Texel, 04.2.16
      Voor oudere rekeningen: zie rekeningen Blois inv.nrs. 5770-5774.
      - Rekeningen van Jan van Poelgeest., 1440-1447; 4339-4345; 7 delen
        - 1440-1441, 4339
        - 1441-1442, 4340
        - 1442-1443, 4341
        - 1443-1444, 4342
        - 1444-1445, 4343
        - 1445-1446, 4344
        - 1446-1447, 4345
      - Rekeningen van Jan van Alkemade., 1447-1454; 4346-4351; 7 delen
        - 1447-1448, 4346
        - 1448-1449, 4347
        - 1449-1450, 4348
        - 1450-1451, 4348A
        - 1451-1452, 4349
        - 1452-1453, 4350
        - 1453-1454, 4351
      - Rekening van Jan van Alkemade van de zeevonden in Texel., 1447 nov. 30 - 1454 nov. 30; 4352
      - Rekeningen van Aelbrecht van Raephorst., 1454-1474; 4353-4356; 4 delen
        De rekeningen lopen van 30 november tot 30 november van.
        - 1454-1456, 4353
        - 1456-1457, 4354
        - 1457-1458, 4355
        - 1458-1474, 4356
      - Rekening van Florys van Adrichem., 1478 juni - 1482 nov. 30; 4357
      - Rekeningen van Cornelis Cruesinck., 1482-1501; 4358-4359; 2 delen
        - 1482 dec. 1 - 1495 sep. 30, 4358
        - 1495 sep. 30 - 1501 sep. 30, 4359
      - Rekening van Jacob van Egmonde., 1501 okt. 26 - 1504 sep. 30; 4360
      - Rekeningen van Maerten Adriaensz.., 1504-1510; 4361-4366; 6 delen
        - 1504-1505, 4361
        - 1505-1506, 4362
        - 1506-1507, 4363
        - 1507-1508, 4364
        - 1508-1509, 4365
        - 1509-1510, 4366
      - Rekeningen van Gerit van Schagen., 1510-1516; 4367-4372; 6 delen
        - 1510-1511, 4367
        - 1511-1512, 4368
        - 1512-1513, 4369
        - 1513-1514, 4370
        - 1514-1515, 4371
        - 1515-1516, 4372
      - Rekening van Jan van Essche., 1516 okt. 1 - 1518 okt. 1; 4373
      - Rekeningen van Maerten Adriaensz.., 1518-1525; 4374-4378; 5 delen
        - 1518-1519, 4374
        - 1519-1520, 4375
        - 1520-1521, 4376
        - 1521-1522, 4377
        - 1522-1525, 4378
      - Rekening van Pieter van Egmond., 1525 okt. 1 - 1528 sep. 30; 4379
      - Rekeningen van Jan van Dorp., 1528-1534; 4380-4381; 2 delen
        - 1528-1531, 4380
        - 1531-1534, 4381
      - Rekening van Jan Visscher., 1534 okt. 1 - 1537 sep. 30; 4382
      - Rekening van Jan van Dorp., 1539 feb. 1 - 1542 jan. 30; 4383
  - Dijkgraven, 04.3
    - Rijnland en Delfland, 04.3.1
      Zie hiervoor de rekeningen van de baljuwschappen, inv.nrs. 3549-3632.
    - De Grote Waard van Zuid-Holland, 04.3.2
      - Voorheen inv. nr. 4284-4417, ---
        Deze inv.nrs. bevattende rekeningen over de periode 1352-1413, zijn overgebracht naar het archief van de Graven van Holland, nummer toegang 3.01.01, inv.nrs. 2047-2080.
    - Zeevang, 04.3.3
      - Rekening van ...., dijkgraaf van Zeevang enz.., 1536-1539; 4418
        Door beschadiging gedeeltelijk onleesbaar.
    - Putten, 04.3.4
      - Voorheen inv. nr. 4419-4420, ---
        Deze inv.nrs. bevattende rekeningen van Gerrit Jacobsz. en Willem van Almonde, 1435 en 1437, zijn overgebracht naar het archief van de Heren van Putten en Strijen, nummer toegang 3.19.43, inv.nrs. 134 en 135.
      - Rekening van Floris van Boschuizen., 1459 feb. 6 - 1461 mrt. 15; 4421
- EXPLOTEN VAN HET HOF VAN HOLLAND, 05
  - Rentmeesters, 05.1
    - Rekening van Claes de Vriese., 1457 jan. 1 - 1463 juni 30; 4422
    - Rekening van Anthonie Michielsz., en Dirk van Zwieten, fragment, ongedateerd, tussen 1463 en 1469?., 4422A
    - Rekeningen van Jan van Assendelft., 1480-1486; 4423-4428; 6 delen
      - 1480, 4423
      - 1481, 4424
      - 1482, 4425
      - 1483, 4426
      - 1484, 4427
      - 1484-1486 jan. 25, 4428
    - Rekening van Thomas Beuckelaer., 1486 jan. 25 - 1489 dec. 24; 4429; 1 deel
    - Rekening van Claes van Essche., 1489 dec. 29 - 1491 mrt. 26; 4430; 1 deel
    - Rekening van Dirk van Swieten., 1491 mrt. 26 - 1592 juni 30; 4431; 1 deel
    - Rekeningen van Jacob Klamp., 1492-1494; 4432-4433; 2 delen
      - 1492 juli 1 - 1493 juni 30, 4432
      - 1493 juli 1 - 1494 aug. 7, 4433
    - Rekening van Karel Grenier., 1494 aug. 20 - 1501 dec. 31; 4434; 1 deel
    - Rekening van Karel Grenier, procureur-generaal, 'wijlen rentmeester van den exploiten aangaende den ontvangste ende uitgaeven van de goederen ende schulden achtergelaten bij wijlen Philips Saey omme zijnre misdaet geëxecuteert ter doot'.., 1495; 4435; 1 deel
    - Rekening van Willem Goudt., 1509 mrt. 1 - 1511 aug. 31; 4436
    - Rekeningen van Aelbrecht Arendsz.., 1512-1515; 4437-4438; 2 delen
      - 1512 juli 1 - 1514 juli 16, 4437
      - 1514 juli 16 - 1515 aug. 12, 4438
    - Rekeningen van Gerrit van Loo., 1515-1520; 4439-4442; 4 delen
      - 1515 sep. 13 - 1516, 4439
      - 1516-1517, 4440
      - 1517-1518, 4441
      - 1518 - 1520 jan. 20, 4442
    - Rekeningen van Jan Hendrixsz.., 1520-1540; 4443-4460; 8 delen
      Tenzij anders vermeld lopen de rekeningen van 1 maart tot 1 maart.
      - 1520 jan. 11 - 1521, 4443
      - 1521-1522, 4444
      - 1522-1523, 4445
      - 1523-1524, 4446
      - 1524-1525, 4447
      - 1525-1526, 4448
      - 1526 - 1526 jan. 1, 4449
      - 1527, 4450
      - 1528, 4451
      - 1529, 4452
      - 1530, 4453
      - 1531, 4454
      - 1532, 4455
      - 1533, 4456
      - 1535, 4457
      - 1536, 4458
      - 1538, 4459
      - 1540, 4460
    - Rekeningen van Nicolaes Jansz. van Persijn., 1451-1567; 4461-4485; 25 delen
      - 1541, 4461
      - 1542, 4462
      - 1543, 4463
      - 1544, 4464
      - 1545, 4465
      - 1546, 4466
      - 1547, 4467
      - 1548, 4468
      - 1549, 4469
      - 1550, 4470
      - 1551, 4471
      - 1552, 4472
      - 1553, 4473
      - 1554, 4474
      - 1555, 4475
      - 1556, 4476
      - 1558, 4477
      - 1559, 4478
      - 1560, 4479
      - 1561, 4480
      - 1562, 4481
      - 1563, 4482
      - 1564, 4483
      - 1565, 4484
      - 1566 jan.1 - 1567 juni 30, 4485
    - Rekening van Nicolaes Jansz. van Persijn, ontvange van de exploten beroerende het abuis verzwijgen en kwalijk aanbrengen van de eerste tiende penning, geaccordeerd aan de koning in maart 1543, 'ende dat navolgende de informatie bij de commissarissen daarop geordonneert ende dat in den quartier van delflant ende Schielant', overgegeven in 1563., 4486
    - Rekeningen van Nicolaas van der Wiele., 1567-1574; 4487-4489; 3 delen
      - 1567 juli 11 - 1568 dec. 31, 4487
      - 1570, 4488
        Afgehoord in Utrecht 23 september 1572.
      - 1572 1 jan. - 1575 jan. 1, 4489
        Afgehoord in Utrecht 28 mei 1575, andermaal 5 oktober 1583.
    - Rekeningen van Anthonis Geniets, aangesteld oor de prins van Oranje in plaats van N. van der Wiel., 1572-1577; 4490-4491; 2 delen
      - 1572 nov. 18 - 1575 dec. 31, 4490
      - 1576 jan. 1 - 1577 sep., 4491
    - Rekeningen van Anthonis van Cats., 1577-1584; 4492-4495; 4 delen
      - 1577 sep. 1 - 1578 dec. 31, 4492
      - 1579, 4493
      - 1580, 4494
      - 1581 jan. 1 - 1584 mei 16, 4495
    - Rekeningen van Joost van Leeuwen., 1584-1605; 4496-4511; 16 delen
      - 1584 mei 18 - 1585 mei 18, 4496
      - 1585 mei 18 - 1586 mei 24, 4497
      - 1586 mei 28 - dec. 31, 4498
      - 1587, 4499
      - 1588, 4500
      - 1589, 4501
      - 1590, 4502
      - 1591, 4503
      - 1593, 4504
      - 1594, 4505
      - 1595-1596, 4506
      - 1597-1601, 4507
      - 1602, 4508
      - 1603, 4509
      - 1604, 4510
      - 1605 jan. 1 - juni 30, 4511
    - Rekeningen van Johan Hallinck., 1605-1631; 4512-4534; 23 delen